【裁判字號】    96,上訴,3113
【裁判日期】    970225
【裁判案由】    違反槍砲彈藥刀械管制條例
【裁判全文】
臺灣高等法院刑事判決                96年度上訴字第3113號
上  訴  人
即  被  告  丙○○
選任辯護人  李晉安律師
            廖年盛律師
上列上訴人因違反槍砲彈藥刀械管制條例案件，不服臺灣板橋地
方法院95年度訴字第1083號，中華民國96年4月27日第一審判決
（起訴案號：臺灣板橋地方法院檢察署94年度偵字第10457號）
，提起上訴，本院判決如下：
    主  文
原判決關於丙○○所犯於臺北縣板橋市○○街、四川路、大明街
未經許可，持有可發射子彈具有殺傷力之改造手槍、槍枝主要零
組件罪及未經許可，持有子彈罪，暨定應執行刑部分，均撤銷。
丙○○未經許可，持有可發射子彈具有殺傷力之改造手槍，處有
期徒刑肆年貳月，併科罰金新臺幣拾伍萬元，罰金如易服勞役，
以新臺幣壹仟元折算壹日，扣案如附表一編號2至4所示改造手槍
、附表二編號6所示結構完整子彈及土造槍管壹枝均沒收；又未
經許可，持有子彈，處有期徒刑伍月，減為有期徒刑貳月又拾伍
日，扣案如附表二編號7所示結構完整子彈沒收；又未經許可，
持有子彈，處有期徒刑陸月，減為有期徒刑參月，扣案如附表二
編號8所示結構完整子彈沒收。
其他上訴駁回。
本判決撤銷改判部分及上訴駁回部分，應執行有期徒刑柒年拾月
，併科罰金新臺幣拾捌萬元，罰金如易服勞役，以新臺幣壹仟元
折算壹日，扣案如附表一編號1至4所示改造手槍、如附表二編號
6至8所示結構完整子彈及土造槍管壹枝均沒收。
    事  實
一、丙○○明知未經主管機關許可，不得持有具有殺傷力之改造
    手槍，竟基於非法持有之犯意，於民國94年6月14日19時20
    分許為警緝獲前之某時起（丙○○因違反槍砲彈藥刀械管制
    條例案件，經法院判處有期徒刑1年5月，併科罰金新臺幣9
    萬元，如易服勞役以新臺幣3百元折算1日確定，因逃匿未到
    案執行而為臺灣苗栗地方法院檢察署於94年5月24日以苗檢
    堂執乙緝字第000251號發佈通緝），取得持有仿ＦＮ廠1910
    型半自動手槍製造之由金屬玩具手槍換裝土造金屬槍管而成
    之具殺傷力之8釐米改造手槍1支（槍枝管制編號0000000000
    號，起訴書誤載「0000000000」號，如附表一編號1），並
    將該改造手槍藏置在臺北縣板橋市○○街19號住處之保險櫃
    ，嗣警方循線持臺灣板橋地方法院法官核發之搜索票，於94
    年6月14日23時30分，至上址執行搜索，指示丙○○開啟保
    險箱而起出該改造手槍。
二、丙○○另基於非法持有改造手槍及子彈與槍枝主要組成零件
    之犯意，於前述為警緝獲前某時起，取得下列可發射子彈，
    具殺傷力改造手槍與具殺傷力之子彈（詳如附表一編號2至4
    、附表三編號1至8）與槍枝主要組成零件即槍管1支，並將
    之放置在臺北縣板橋市○○街151巷40弄10號4樓住處而未經
    許可持有之，嗣於94年6月14日19時20分，為警持臺灣板橋
    地方法院法官核發之搜索票在上址搜索查獲：
（一）仿ＢＥＲＥＴＴＡ廠84型半自動手槍製造之由玩具手槍換
      裝土造金屬槍管而成之具殺傷力之8釐米手槍1支（槍枝管
      制編號0000000000號，原審判決誤載為0000000000號）。
（二）仿ＧＬＯＣＫ廠17型半自動手槍製造之由玩具手槍換裝土
      造金屬槍管而成之具殺傷力改造手槍1支（槍枝管制編號0
      000000000號）。
（三）仿ＧＬＯＣＫ廠27型半自動手槍製造之由玩具手槍換裝土
      造金屬槍管而成之具殺傷力改造手槍1支（槍枝管制編號0
      000000000號）。
（四）具有殺傷力之子彈：
１、由土造金屬彈殼加裝直徑8.8mm～9.2mm金屬彈頭而成之土造
    子彈23顆（全數擊發鑑驗，現已失子彈之效用，起訴事實誤
    載為25顆）。
２、由玩具金屬彈殼加裝直徑8.0mm～9.0mm金屬彈頭而成之土造
    子彈1顆（經擊發鑑驗，現已失子彈效用；起訴事實誤載為4
    顆）。
３、由土造金屬彈殼加裝直徑8.8mm金屬彈頭而成之土造子彈1顆
    （經擊發鑑驗後，現已失子彈效用）。
４、口徑9mm之制式子彈1顆（經擊發鑑驗，現已失子彈效用）。
５、由土造金屬彈殼加裝直徑7.9mm～8.1mm金屬彈頭而成之土造
    子彈10顆（全數擊發鑑驗，現已失子彈效用，起訴事實誤載
    為13顆）。
６、口徑7.65mm之制式子彈2顆（其中1顆經取樣擊發鑑驗，失子
    彈效用）。
（五）屬槍枝主要組成零件之土造金屬槍管1支。
三、丙○○另基於未經許可、持有具殺傷力子彈之犯意，於94年
    6月14日19時20分許為警緝獲前某時，取得由土造金屬彈殼
    加裝直徑8.1mm～8.9mm金屬彈頭而具有殺傷力土造子彈3顆
    （其中1顆經取樣試射擊發鑑驗，失子彈之效用，見附表二
    編號7），並將之藏置在臺北縣板橋市○○路○段57號12樓之
    6租屋處浴室天花板內，而未經許可持有之。嗣於同年6月14
    日23時許，為警持臺灣板橋地方法院法官核發之搜索票，在
    上址處所天花板內搜索查獲。
四、丙○○另基於未經許可、持有具殺傷力子彈之犯意，於前述
    為警緝獲前某時起，取得12－ＧＵＡＧＥ制式霰彈2顆（如
    附表二編號8所示），並將之放置在臺北縣板橋市○○街63
    巷1弄20號之1租屋處之客廳櫃子內而未經許可持有之，嗣於
    同年6月15日凌晨1時許，為警持臺灣板橋地方法院法官核發
    之搜索票，在前揭處所搜索查獲。
五、案經臺北市政府警察局萬華分局移送臺灣板橋地方法院檢察
    署檢察官偵查起訴。
    理  由
壹、證據能力部分：
一、按被告以外之人於審判外之言詞或書面陳述，除法律有規定
    者外，不得作為證據，刑事訴訟法第159條第1項定有明文。
（一）證人庚○○及乙○○（冒用辛○○名義應訊）於接受司法
      警察詢問時所為之證述為其等於審判外之言詞陳述，被告
      丙○○之選任辯護人爭執其證據能力，其中庚○○之警詢
      陳述與審判中陳述並無實質不一致之情形，又乙○○為於
      警詢當時係冒名應訊，核其陳述難有特別可信之情況，均
      不符合刑事訴訟法第159條之2、第159條之3所定傳聞例外
      要件，依刑事訴訟法第159條第1項之規定，本院認上開證
      人於警詢之陳述無證據能力，不得作為證據。
（二）證人庚○○及乙○○（冒用辛○○名義應訊）於偵查中之
      證詞雖經具結在案（詳見臺灣板橋地方法院檢察署94年度
      偵字第10457號偵查卷第138頁、第140頁證人結文），然
      細觀其等94年6月15日偵訊筆錄（見同偵查卷第2頁至第10
      頁），證人庚○○及乙○○二人係由檢察事務官承檢察官
      之命進行詢問，並非由檢察官親自偵訊，該偵訊筆錄復無
      檢察官之簽名，應認其等非在檢察官面前為陳述。參諸證
      人乙○○係假冒他人姓名應訊，惡意規避刑事追訴程序，
      顯難認其陳述具有特別可信之情況，不符刑事訴訟法第15
      9條之3所定傳聞例外要件。又庚○○於檢察事務官面前之
      陳述意旨與審判中所言尚無衝突，亦不合於刑事訴訟法第
      159條之2所定傳聞例外要件，被告之選任辯護人復爭執其
      二人於審判外陳述之證據能力，應認證人庚○○及乙○○
      於94年6月15日在檢察事務官面前所為陳述，不得作為證
      據。
二、又按「鑑定之經過及其結果，應命鑑定人以言詞或『書面』
    報告。」刑事訴訟法第206條第1項規定甚明，是鑑定人以書
    面為鑑定報告提出於法院，依刑事訴訟法第159條第1項立法
    理由及同法第206條第1項規定，即具有證據能力。而法院或
    檢察官得囑託醫院、學校或其他相當之機關、團體為鑑定，
    或審查他人之鑑定，並準用第203條至第206條之1之規定，
    刑事訴訟法第208條第1項亦定有明文。據此，檢察官對於偵
    查中之案件，認須實施鑑定者，固應就具體個案，選任鑑定
    人或囑託鑑定機關（團體）為之；但對於司法警察機關調查
    中之案件，或有量大或急迫之情形，為因應實務之現實需求
    ，如檢察官針對該類案件之性質，例如：查扣之毒品必須檢
    驗其成分、對於查扣之槍砲彈藥必須檢驗有無殺傷力、對違
    反野生動物保育法案件必須鑑定是否屬於保育類動物案件等
    ，認為當然有鑑定之必要者，基於檢察一體原則，得由該管
    檢察長對於轄區內之案件，以事前概括選任鑑定人或囑託鑑
    定機關（團體）之方式，俾便轄區內之司法警察官、司法警
    察對於調查中之此類案件，得即時送請事前已選任之鑑定人
    或囑託之鑑定機關（團體）實施鑑定，有臺灣高等法院檢察
    署92年9月9日檢文允字第0921001203號函可資參憑。是該鑑
    定人或鑑定機關（團體）亦應視同受承辦檢察官所選任或囑
    託而執行鑑定業務，其等出具之書面鑑定報告應屬刑事訴訟
    法第206條所定之傳聞例外，而具有證據能力，有最高法院9
    6年度臺上字第5298號刑事判決意旨參照。據此，本件判決
    所引之內政部警政署刑事警察局94年8月2日刑鑑字第094009
    4305號槍彈鑑定書，係由查獲本案槍彈、槍管之臺北市政府
    警察局萬華分局依轄區檢察署檢察長之概括授權，送請內政
    部警政署刑事警察局實施鑑定，其出具之鑑定書當有證據能
    力；另內政部警政署刑事警察局95年7月20日刑鑑字第09500
    64925號鑑定書，係該鑑定機關受原審法院之囑託實施子彈
    試射鑑定所作成，揆諸刑事訴訟法第159條第1項立法理由說
    明與同法第206條第1項規定，亦有證據能力。
貳、認定事實之理由：
一、被告於本院98年2月11日審判期日經合法傳喚，無正當理由
    未到庭，其於原審及本院行準備程序時，均矢口否認本件持
    有可發射子彈具有殺傷力之改造手槍、子彈及槍枝主要組成
    零件等犯行，對於事實欄一所示犯罪事實，辯稱：因我有蒐
    集古董之習慣，是羅玨偉將放置該槍枝之古董保險櫃送給我
    ，但羅玨偉並沒有附上鑰匙，我從未將該保險櫃打開過，根
    本不知道保險櫃內有改造手槍；對於事實欄二所示之犯罪事
    實，辯稱：我向友人郭芳原借用金門街住處，警方到場時，
    我僅將放置於桌上之吸食器收拾後，並拿到陽台往下丟棄，
    我並沒有將該包裝放置扣案槍彈之紙盒丟棄在陽台之夾縫處
    ；有關事實欄三、四所示之犯罪事實，則辯稱：四川路處所
    是我之前承租開設永順徵信社的辦公室，但於93年後就沒有
    營業，我不知道該子彈何人的；大明街雖係我租屋處，因家
    裡往來的人比較複雜，我並不知道該扣案子彈是何人的云云
    。辯護人同為被告辯稱：事實欄一所示之保險櫃，被告認為
    是屬於古董，羅玨偉送給被告時，被告並不知道該保險櫃內
    有槍枝，況該保險櫃係由警方以挖洞方式開啟，有照片可證
    ，顯見被告無法開啟該保險箱。事實欄二部分，被告向郭芳
    原借住金門街居所，依照己○○員警所在位置，根本無法看
    到被告在陽台之情狀，且員警未將放置槍彈紙盒之塑膠袋扣
    案，己○○警員所述與事實不合；而事實欄三、四所示之四
    川路及大明街，皆非被告住居所，被告並不知道係何人放置
    子彈於該等處所等語。
二、本院得心證之理由：
（一）就事實欄一所示犯罪事實：
１、本件警方於94年6月14日23時30分許，持臺灣板橋地方法院
    法官核發之搜索票，至臺北縣板橋市○○街19號被告住處執
    行搜索，在屋內保險箱中扣得仿ＦＮ廠1910型半自動手槍製
    造之換裝土造金屬槍管之8釐米改造玩具手槍（槍枝管制編
    號0000000000號）等情，經被告坦承在案。該扣案改造手槍
    經內政部警政署刑事警察局鑑定結果，認係仿ＦＮ廠1910型
    半自動手槍製造之金屬玩具手槍，換裝土造金屬槍管，機械
    性能良好，可擊發適用子彈，具有殺傷力，此有內政部警政
    署刑事警察局94年8月2日刑鑑字第0940094305號槍彈鑑定書
    可憑（見臺灣板橋地方法院檢察署94年度偵字第10457號偵
    查卷第211頁至220頁）。
２、對於上開改造手槍之查獲過程，證人甲○○員警於原審審理
    時到庭具結證述：我記得有一個保險箱，但是否是卷內第47
    頁照片中的保險箱我不確定；我忘了該保險箱是用鑰匙或密
    碼開啟，當時當事人在場，請當事人開啟，同仁打不開保險
    箱；在場時沒有聽到被告向我或其他同仁說保險箱是古董；
    該保險箱放在一樓後面放置雜物的地方，上面沒有蓋布或其
    他東西防止灰塵沾染等語（詳見原審卷第152頁至156頁）；
    其於本院97年4月30日審理時具結證稱：「（審判長問：94
    年6月14日員警在板橋市○○街19號丙○○住處查獲內裝改
    造手槍保險箱，你是否參與這件搜索查扣？）是。（審判長
    問：當場查扣的保險箱是誰開啟的？）當時我們發現這個保
    險箱，帶被告丙○○到現場，因同事打不太開，後來就請被
    告來把保險箱開啟，我記得是舊的保險箱。（審判長問：丙○○是怎麼樣把保險箱打開？）我記得好像他很大力去把保
    險箱的一個扳手硬把它打開，然後就發現槍枝在保險箱裡面
    。（審判長提示原審筆錄問：在地方法院庭訊，當時辯護人
    問「你確定是當事人開啟？」，你作證稱「我不確定，但當
    事人在場，同仁打不開保險箱，但如何打開，我不確定」。
    你現在證稱「保險箱是被告打開的」，但你在地方法院作證
    稱「不確定」，有何意見？）我回去把案子回想了一下，回
    想案情發生的過程，確定那天的過程就是今天講的這樣沒有
    錯。在地院稱「不確定」，是一時想不起來，因我們案件辦
    的很多。（審判長問：你在上次本院準備程序中稱「丙○○
    是用鑰匙或密碼打開的，你忘了」，是忘了還是你不清楚？
    ）就是我忘了，但保險櫃有無密碼或有無鎖死，我不知道，
    但我可以確定的是被告用力把保險箱打開。（審判長問：在
    該次庭訊，辯護人稱「保險箱是警方用工具打開」，此點是
    否事實？）我不曉得同事有無拿開鎖工具去開過那保險箱，
    之前同事有試著要打開保險箱但打不開，但我知道我當時看
    到的狀況是被告把保險箱打開。」（見本院卷第113頁背面
    至114頁背面審判筆錄）。證人甲○○為依法執行犯罪調查
    勤務之員警，與被告並無仇怨，其在本院具結作證，對於放
    置上開改造手槍之保險箱係由被告所開啟乙節已證述明確，
    對於先前於原審作證何以無法確定此事，亦說明係因承辦案
    件太多，一時無法清楚回想所致，鑑於本案保險箱縱非由被
    告所開啟，以被告占有該藏置改造手槍之保險箱之具體事證
    ，警方亦可據以追查被告犯行，衡情甲○○員警無冒偽證重
    罰而刻意設詞構陷被告之必要，其對於證詞前後有所出入之
    原委亦提出合理之解釋，其於本院作證之陳述內容堪信為真
    實。
３、至於證人游惠禎於警詢及偵訊時證述：保險箱是被告友人羅
    玨偉送的，被告一直打不開鎖，直到警方來才知道裡面有槍
    云云（詳見偵查卷第15頁、第127頁）。證人丁○○於本院9
    7年4月30日審判時證稱本件警方實施搜索時，其全程在場，
    保險箱是在庭之甲○○警員用釘卯打開等情。證人戊○○於
    原審理具結證述：於92年7月租房子時認識被告，直到93年1
    0月；我於92年11、12月時，看過照片中之保險箱，是阿偉
    用發財車載過來，被告搬不動，找我幫忙搬；我看到保險箱
    後，沒有看過被告打開過；不知道阿偉為何把保險箱搬過來
    及裡面放何物品；被告沒有告訴過我保險箱連被告本人都打
    不開等語（詳見本院卷第155頁至156頁）。徵諸證人游惠禎
    為被告之女友，證人丁○○為被告之子，其等關係密切，所
    言難免有迴護被告之虞，而被告先於警詢、偵訊時及原審準
    備程序時訊問時供稱：該保險箱是羅玨偉於2年前免費送給
    我的，但我根本打不開，羅玨偉有說要拿鑰匙給我，但一直
    沒有給云云（詳見上開偵查卷第7頁背面、第133頁、原審卷
    第38頁），嗣於原審審判期日接受檢察官訊問時改稱：我收
    集古董，羅玨偉要賣我8000元，這8000元是我估價的，但我
    說打不開，為何要賣8000元，等你打開再說；當時是用貨車
    載送到我家，我請戊○○跟我一起搬到一樓客廳，本來要付
    錢，但因打不開，所以沒有付錢；羅玨偉說他要來打開，但
    一直說改天改天，我不知道他為何沒有來，後來聽說他出事
    被抓了云云（詳見原審卷第217頁至第218頁），被告對於該
    保險箱係有償或無償取得之簡單事實，其先後供述竟然不一
    ，又該保險箱何以有所謂古董價值，被告亦無法提出說明，
    其中疑點甚多，況該保險箱最終乃由被告開啟乙節，經證人
    甲○○警員具結指證明確，自無從以被告之辯詞及憑信性尚
    值存疑之證人游惠禎、丁○○證詞，逕為被告有利之認定。
    另證人戊○○之證言，僅能證明該保險箱係他人送至被告住
    處，對於被告是否始終無法開啟該保險箱或未曾於該保險箱
    內放置槍枝等情，則無法提供任何有效證明，亦難採為有利
    於被告之證據。
４、觀原審卷第47頁所附本件保險箱照片，該保險箱為金屬材質
    製成，倘若本案為警在該保險箱內所搜索查獲之仿ＦＮ廠19
    10型半自動手槍製造之換裝土造金屬槍管之8釐米改造手槍
    ，原本即放置於羅玨偉所交付之保險箱內，以該保險箱曾經
    搬運移動，上開改造手槍於保險箱搬運過程當會發生與櫃壁
    碰撞之聲響與震動，被告竟對保險箱內放有何物一無所悉，
    其所辯已違常情。再者，上述改造手槍可擊發適用子彈、具
    有殺傷力，於黑市流通之價值非低，羅玨偉與被告無特殊關
    係，並無可能將之放於保險箱內，而在未告知被告之情況下
    ，無緣無故一併附送予被告。另徵諸被告既能開啟該保險箱
    ，其又係放置於被告住處由被告占有管領，本件警方於該保
    險箱內搜索起獲之改造手槍，應為被告事後所置入藏放，被
    告及其辯護人空言辯稱被告有蒐集古董習慣，是羅玨偉將放
    置該槍枝之古董保險箱送給被告，羅玨偉並沒有附上鑰匙，
    被告從未將該保險箱打開過，被告根本不知道該保險箱內有
    該改造手槍云云，純屬畏罪卸責之詞，不足採信，被告持有
    上開改造手槍之犯罪事證明確，堪以認定。
（二）就事實欄二所示犯罪事實：
１、警方於94年6月14日19時20分許，在臺北縣板橋市○○街151
    巷10號4樓被告住處陽台外牆與隔壁房屋外牆夾縫，查扣附
    表一編號2至4所示改造手槍、附表二編號1至6、附表三所示
    子彈及槍管，經送請內政部警政署刑事警察局鑑驗結果，認
    其中：
（１）扣押物標示為8釐米手槍1支（槍枝管制編號0000000000號
      ），係仿ＢＥＲＥＴＴＡ廠84型半自動手槍製造之玩具手
      槍，換裝土造金屬槍管而成之改造手槍，機械性能良好，
      可擊發適用子彈，具殺傷力。
（２）扣押物標示克拉克17手槍1支（槍枝管制編號0000000000
      號），係仿ＧＬＯＣＫ廠17型半自動手槍製造之玩具手槍
      換裝土造金屬槍管而成之改造手槍，機械性能良好，可擊
      發適用子彈，具殺傷力。
（３）扣押物標示克拉克手槍1支（槍枝管制編號0000000000號
      ），係仿ＧＬＯＣＫ廠二七型半自動手槍製造之玩具手槍
      換裝土造金屬槍管而成之改造手槍，機械性能良好，可擊
      發適用子彈，具殺傷力。
（４）扣押物標示九０手槍子彈33顆，其中：
、25顆係由土造金屬彈殼加裝直徑8.8mm～9.2mm金屬彈頭而成
    之土造子彈，經先後取樣11顆、14顆試射結果，其中23顆可
    擊發，具殺傷力，餘2顆雖可擊發，惟發射動能甚微，不具
    殺傷力。
、5顆，係由玩具金屬彈殼加裝直徑8.0mm～9.0mm金屬彈頭而
    成之土造子彈，經先後取樣2顆、3顆試射結果，其中1顆可
    擊發，認具殺傷力，其中有3顆無法擊發，認不具殺傷力。
    又其中1顆，雖可擊發，惟其發射動能甚微，不具殺傷力。
、1顆，係由土造金屬彈殼加裝直徑8.8mm金屬彈頭而成之土造
    子彈，經實際試射結果，可擊發，具殺傷力。
、1顆，口徑9.0mm之制式子彈，因彈底具明顯之撞擊痕跡，故
    實際試射，可擊發，認具殺傷力。
、1顆，係由土造金屬彈殼加裝直徑9.9mm金屬彈頭而成之土造
    子彈，經檢視，彈頭可與彈殼分離，彈殼內不具火藥，不具
    子彈完整結構，不具殺傷力。
（５）扣押物標示8釐米手槍子彈23顆，其中：
、14顆，係由土造金屬彈殼加裝直徑7.9mm～8.1mm金屬彈頭而
    成之土造子彈，經全數試射結果，其中10顆可擊發，具殺傷
    力，其中4顆無法擊發，不具殺傷力。
、5顆，由玩具金屬彈殼加裝直徑8.0mm金屬彈頭而成之土造子
    彈，經試射結果，其中2顆雖可擊發，惟其發射動能甚微，
    認不具殺傷力；另3顆無法擊發，認不具殺傷力。
、2顆，由土造金屬彈殼加裝直徑7.5mm金屬彈頭而成之土造子
    彈，經先後全數試射結果，其中1顆無法擊發，不具殺傷力
    ；另1顆雖可擊發（併同前述（4），直徑8.8mm～9.2mm金
    屬彈頭之子彈試射），但發射動能甚微，不具殺傷力。
、1顆，係口徑7.65mm制式子彈，因彈底具明顯之撞擊痕跡，
    故採實際試射，可擊發，認具殺傷力。
、1顆，係口徑7.65mm之制式子彈，認具殺傷力。
（６）槍管一枝，係土造金屬槍管，屬86年11月24日台（86）內
      警字第8670683公告之槍砲彈藥主要組成零件。
（７）以上鑑定結果，詳見附表一編號2至4、附表二、附表三所
      示，並有內政部警政署刑事警察局95年7月20日刑鑑字第0
      950064925號、94年8月2日刑鑑字第0940094305號槍彈鑑
      定書各乙份可按（詳見偵查卷第211頁至220頁、原審卷第
      82頁至第84頁、第94頁）。
２、就上開具殺傷力之槍彈與槍管起獲過程，證人即到場查獲被
    告之員警己○○於原審審理時具結，其證稱：在陽台外牆及
    隔壁房屋外牆夾縫查獲扣案之槍彈係一紙盒以膠帶綑綁，該
    紙盒沒有包裝，但在查到槍彈地方，另外有塑膠袋在地上；
    我有看到被告從房間跑到陽台外往下看，當時我沒有進到屋
    內，我站在隔壁棟樓梯間的窗戶，看到被告站在陽台往下看
    ，我喝令被告不要動，但他嚐試跑到陽台最邊角要往上爬，
    但他爬不上去，又下來，他蹲下來就溜回他房間內；我看到
    被告手上有提一個塑膠袋；我進到屋內後告訴同仁，由同仁
    到陽台外的夾縫查看而查獲扣案槍彈；警方在陽台發現之塑
    膠袋應該是我搜索前所看到被告手上所拿的塑膠袋，因被告
    返回房間後，手上沒有任何東西；這裝槍彈紙盒是靠近夾縫
    比較裡面的地方，塑膠袋是比較靠近夾縫外面，都是在陽台
    的同一邊。裝有槍彈之紙盒應該不是用塞的，是用丟的，距
    離夾縫口約1、2公尺，所丟位置無法從陽台上伸手可及，需
    用1到2公尺竹竿才可以拿到，撈取過程不會有掉落之生命危
    險；該紙盒位置不容易被隔壁或對面的人發現；被告往上爬
    下來時，就是在夾縫處；我跟同仁說被告可能在那裡丟東西
    ，同仁就去查看，在他們撈出來前，我有看到槍彈所在位置
    ，但動手去拿出來不是我而已；被告從屋內走出來，我看得
    很清楚，距離大約10公尺左右，當天我有持手電筒等語（詳
    見原審卷第144頁至151頁），並經原審勘驗現場蒐證光碟屬
    實，有原審勘驗筆錄、現場圖及臺北市政府警察局萬華分局
    96年2月1日北市警萬分刑字第09630042 800號函暨現場照片
    5張在卷足憑（詳見原審卷第100頁至第101頁、第163頁、第
    172頁至第175頁）。警方到場之時，雖值夜晚，但證人己○○既有攜帶手電筒，且觀臺北縣板橋市○○街151巷40弄呈
    一ㄇ字形之四層樓住宅公寓相連，不至過於黑暗，況證人己○○站立於被告前揭處所之隔壁大樓樓梯間，而該陽台並無
    裝置鐵窗，證人己○○所在位置與被告所在位置間並無遮蔽
    物，證人己○○當可以目視到被告至陽台時之情狀。再者，
    證人庚○○於原審審理時亦具結證述：知道警察來時，房間
    內的燈就關掉，我聽到被告收拾東西的聲音，然後把東西包
    起來帶到陽台，我不確定該包東西是什麼等語（詳見原審卷
    第139頁至第142頁），互核證人己○○與庚○○之證詞，本
    件為警方所起獲之改造手槍、子彈、槍管應為被告見員警實
    施搜索，欲隱匿罪證，乃裝入紙盒丟置臺北縣板橋市○○街
    151巷10號4樓住處陽台外牆與隔壁房屋外牆夾縫處，被告持
    有附表二編號2至4所示可發射子彈、具有殺傷力之改造手槍
    與附表三所示具殺傷力之子彈暨槍枝組成零件槍管等犯行，
    事證明確。被告辯稱該等槍彈、槍管並非其所丟置，辯護人
    為被告辯稱該批槍彈、槍管起獲之時係放於紙盒內，用膠帶
    捆綁整齊，以面臨搜索之緊促，被告不可能有時間整理，以
    此推論該批槍彈、槍管並非被告所丟置云云，亦屬畏罪卸責
    之詞，不足採信。
（三）就事實欄三、四所示犯罪事實：
１、警方於94年6月14日23時許及翌日凌晨1時許，分別在臺北縣
    板橋市○○路○段57號12樓之6被告租屋處浴室天花板及臺北
    縣板橋市○○街63巷1弄20號之1租屋處客廳櫃子內，搜索扣
    得土製子彈3顆及霰彈2顆之事實，為被告所不爭執，而上開
    子彈經送請內政部警政署刑事警察局鑑驗結果、認定其中：
（１）扣押物標示為8釐米手槍子彈3顆，係由土造金屬彈殼加裝
      直徑8.1mm～8.9mm金屬彈頭而成之土造子彈，因構造相同
      ，取樣1顆試射結果，可擊發，認均具殺傷力。
（２）霰彈2顆，均係12－ＧＡＵＧＥ制式霰彈，均具殺傷力。
（３）上述鑑定結果，有內政部警政署刑事警察局94年8月2日刑
      鑑字第0940094305號號槍彈鑑定書可稽（詳見偵查卷第21
      1頁至第220頁）。
２、被告自承板橋市○○路○段57號12樓之6及板橋市○○街63巷
    20號之1均是其承租等情，該等處所既為被告私人所承租，
    閒雜人等應無法任意進出，而上開土造子彈與制式霰彈又係
    於被告租屋處之浴室天花板及客廳櫃子內所查獲，均屬隱蔽
    地點，當係有人蓄意藏匿，倘如被告所言，係他人私自藏放
    ，則該人未得被告同意，如何進入被告承租房屋﹖如何藏放
    ﹖事後又如何拿取﹖被告所辯悉違常情，其空言本案四川路
    處所係其前承租開設永順徵信社辦公室，於93年後就沒有營
    業，大明街家裡往來之人比較複雜，不知道查獲子彈為何人
    所有云云，不足採信。上述為警查獲之具殺傷力子彈，應屬
    被告所持有藏置無誤，此部分事證明確，被告犯行堪以認定
    。
參、論罪科刑之理由：
（一）法律修正後之比較適用：
１、按槍砲彈藥刀械管制條例於94年1月26日修正公布部分條文
    ，並於同年1月28日生效，修正前該法第11條第4項規定為「
    未經許可，持有、寄藏或意圖販賣而陳列第一項所列槍砲者
    （同法第4條第1項第1款所稱其他可發射金屬或子彈具有殺
    傷力之各式槍砲），處一年以上七年以下有期徒刑，併科新
    臺幣七百萬元以下罰金。」修正後該法刪除第11條之規定，
    於第8條第1項至第5項所列槍枝種類，增列同法第4條第1項
    第1款所定其他可發射金屬或子彈具有殺傷力之各式槍砲，
    並將第8條第4項修正為：「未經許可，持有、寄藏或意圖販
    賣而陳列第一項所列槍枝者（鋼筆槍、瓦斯槍、麻醉槍、獵
    槍、空氣槍或第四條第一項第一款所定其他可發射金屬或子
    彈具有殺傷力之各式槍砲），處三年以上十年以下有期徒刑
    ，併科新臺幣七百萬元以下罰金。」惟非法持有改造手槍罪
    為繼續犯，於其終止持有之前，犯罪行為仍在繼續實施之中
    ，其間法律縱有變更，但其行為既繼續實施至新法施行以後
    ，尚無行為後法律變更之可言。從而，本件被告持有事實欄
    所示之可擊發子彈、具殺傷力改造手槍與具殺傷力子彈之行
    為，縱始於槍砲彈藥刀械管制條例94年1月28日修正施行之
    前，但其持有行為至94年6月14日、同年月15日為警搜索起
    獲始行終了，據上說明，自無新舊法比較之問題，即應適用
    現行槍砲彈藥刀械管制條例之規定予以處斷，合先說明。
２、被告行為後，刑法於94年2月2日修正公布，並自95年7月1日
    施行，修正刑法第2條規定，乃關於新舊法比較適用之準據
    法，其本身無關行為可罰性要件之變更，如有涉及比較新舊
    法之問題，即應逕依修正後刑法第2條第1項規定，為「從舊
    從輕」之比較。再法律變更之比較適用，比較時應就罪刑有
    關之共犯、未遂犯、想像競合犯、牽連犯、連續犯、結合犯
    、以及累犯加重、自首減輕暨其他法定加減（如身分加減）
    與加減例等一切情形，綜其全部罪刑之結果而為比較；且就
    比較之結果，須為整體之適用，不能割裂分別適用各該有利
    於行為人之法律，有最高法院95年度第8次刑事庭會議決議
    意旨參照）。經查：
(1)、修正後刑法第33條第5款規定，罰金刑為新臺幣1千元以上，
    以百元計算，修正前罰金刑為銀元1元即新臺幣3元以上，是
    以修正前之規定較有利於被告。
(2)、修正後刑法第51條第5規定：「宣告多數有期徒刑者，於各
    刑中之最長期以上，各刑合併之刑期以下，定其刑期。但不
    得逾三十年。」，而修正前規定：「宣告多數有期徒刑者，
    於各刑中之最長期以上，各刑合併之刑期以下，定其刑期。
    但不得逾二十年。」另同條第7、10款，於修正前後並無差
    異，綜合比較結果，以適用修正前規定較有利於被告。
(3)、綜上，修正前之刑法第33條第5款、第51條第5款之規定均較
    有利於被告，故依上開最高法院決議意旨，應一併適用行為
    時即修正前之規定。另刑法第55條關於想像競合犯之規定，
    係科刑之限制，為法理之明文化，非屬法律之變更，其為純
    文字修正，應適用裁判時法即修正後之現行規定處斷（最高
    法院95年第21次刑事庭會議決議足資參照）。
（二）論罪部分：
１、就事實欄一所示犯行，核被告所為，係犯槍砲彈藥刀械管制
    條例第8 條第4 項之未經許可，持有具有殺傷力之改造手槍
    罪；就事實欄二部分，係犯同條例第8條第4項之未經許可持
    有具有殺傷力之改造手槍罪、同條例第12條第4項之未經許
    可持有具有殺傷力之子彈罪及同條例第13條第4項之未經許
    可持有槍枝之主要組成零件罪；就事實欄三、四部分，均係
    犯同條例第12條第4項之未經許可，持有具有殺傷力之子彈
    罪。
２、本件被告飾詞否認犯罪，未對扣案槍彈之真實來源有所供述
    ，檢察官以被告之辯詞，藉由推定方式，認被告之犯罪態樣
    係受他人之託而「寄藏」前揭槍彈及槍管，尚有未洽，惟寄
    藏行為本質上包含持有行為在內，論罪法條復屬同一，本院
    在社會基本事實相同範疇內，逕論以持有之罪，起訴法條亦
    無庸變更。
３、就事實欄二所示犯行，被告於同一時地，一持有行為而犯未
    經許可，持有具有殺傷力之改造手槍罪、具有殺傷力之子彈
    罪及未經許可，持有槍枝之主要組成零件罪，為想像競合犯
    ，應依刑法第55條之規定，從較重之未經許可，持有具殺傷
    力之改造手槍罪處斷。此部分與如事實欄一、三、四所示犯
    行，因查獲槍彈地點不同，子彈形式不一，被告飾詞否認犯
    行，對於各該槍彈來源又未如實交代，無論其中事實欄一、
    二所示之未經許可持有具有殺傷力之改造手槍罪或事實二、
    三、四所示未經許可持有具殺傷力之子彈罪，均難認基於概
    括犯意所為，自應就被告如事實欄一所示之未經許可，持有
    具有殺傷力之改造手槍罪，如事實欄二所示之從重處斷之未
    經許可，持有具有殺傷力之改造手槍罪，及事實三、四所示
    未經許可，持有具殺傷力之子彈罪，分論併罰。
４、原審就被告所為如事實欄一所示未經許可，持有可發射子彈
    具有殺傷力之改造手槍罪部分，認定被告取得該改造手槍之
    開始時間係在92年6月間，然其確切時點因被告否認犯行，
    無從認定，惟被告至94年6月14日19時20分許為警緝獲時止
    ，仍持有該改造手槍，無論其犯罪時間始點為何，均無礙於
    罪名之認定，本院認更正原審事實之認定即可，原審其餘認
    事用法尚無違誤，對於量刑部分，已審酌被告犯罪動機、目
    的、手段，持有改造手槍及子彈之數量非微，對社會治安所
    生危害非輕，其犯後否認犯罪，毫無悔意，惟其尚無持該槍
    另為其他不法犯行等一切情狀，處如有期徒刑3年6月，併科
    罰金新臺幣5萬元，對於罰金部分，經比較95年7月1日修正
    施行前刑法第42條及修正後刑法第42條第3項之規定，從較
    有利於被告之修正後刑法第42條第3項規定，併予諭知如易
    服勞役之折算標準，量刑堪稱妥適，被告此部分上訴，為無
    理由，應予駁回。
５、另原審就事實欄二、三、四所示被告持有具有殺傷力子彈之
    各次犯行，以時間緊接，觸犯構成要件相同之罪名，即認定
    成立連續犯，而依修正前刑法第56條規定，以一連續持有具
    有殺傷力子彈罪處斷，固非無見，然原審忽略連續犯之成立
    仍須被告主觀上有概括犯罪之故意，此部分認事用法容有未
    洽。又原審於犯罪事實欄記載被告係分別受綽號「阿原」及
    所謂姓名年籍不詳成年男子委託保管而持有改造手槍、子彈
    與槍管，惟原審對此批槍彈、槍管分別為「阿原」及其他姓
    名年籍不詳成年男子寄託保管之事實認定，未說明得心證之
    理由，且若依據原審之事實認定，被告此部分犯行即應該當
    寄藏之罪，而非單純持有，從而原審此部分事實認定與論罪
    法則之適用均有違誤，被告上訴執詞否認犯罪，求為撤銷改
    判無罪，雖無理由，但本件原審判決對於被告所犯於事實欄
    二、三、四所示於臺北縣板橋市○○街、四川路、大明街等
    地，未經許可，持有可發射子彈具有殺傷力之改造手槍、槍
    枝主要零組件罪及未經許可，持有子彈罪，既誤依修正前刑
    法第56條連續犯規定，就其中未經許可、持有具殺傷力子彈
    部分以一罪論，再依想像競合犯規定，與所犯未經許可，持
    有具有殺傷力之改造手槍罪及未經許可持有槍枝之主要組成
    零件罪，從未經許可，持有可發射子彈具有殺傷力之改造手
    槍之重罪處斷，致此部分判決主文僅諭知被告未經許可，持
    有具有殺傷力之改造手槍罪之罪刑，當有所違誤，故應併同
    所定執行刑予以撤銷改判。
（三）科刑部分
１、本院審酌被告犯罪動機、目的、手段，前後持有改造手槍及
    子彈之數量甚多，嚴重危害社會秩序與人民生活之安全，兼
    衡被告犯後否認犯行，未見悔意，惟其尚無持槍彈另為其他
    不法犯行等一切情狀，分別量處如主文第二項所示之刑，就
    罰金刑部分依修正後刑法第42條第3項之規定，併予諭知如
    易服勞役之折算標準（經比較刑法第42條修正前後之規定，
    修正後以新臺幣1千元、2千元及3千元折算一日，較有利於
    被告）。被告就事實欄三、四所示未經許可，持有具殺傷力
    子彈之犯行，其犯罪時間均在96年4月24日前，依中華民國
    96年罪犯減刑條例第2條第1項第3款規定，減輕其宣告刑至
    二分之一。以上本院撤銷改判部分並與上訴駁回部分，依修
    正前刑法第51條第5款、第7款，中華民國96年罪犯減刑條例
    第7條、第11條等規定，定應執行之刑如主文第四項所示。
    扣案如附表一編號1至4所示之改造手槍；如附表二編號6、7
    、8所示鑑定所餘結構完整子彈，均具有殺傷力，扣案土造
    槍管1支係屬槍枝主要組成零件，已如前述，俱屬違禁物，
    爰依刑法第38條第1項第1款之規定，併予宣告沒收。至扣案
    如附表2編號1至7所示其中經擊發鑑驗認具殺傷力之子彈，
    原雖為違禁物，惟均於鑑驗時試射擊發而耗損，失其效用，
    已失違禁物之性質，就所餘彈頭與彈殼，本院認無併予宣告
    沒收之必要，附此敘明。
肆、被告經合法傳喚，無正當理由未於98年2月11日審判期日到
    庭，本院爰不待其陳述，逕行判決。
據上論斷，應依刑事訴訟法第368條、第369條第1項、第364條、
第371條、第299條第1項前段，槍砲彈藥刀械管制條例第8條第4
項、第12條第4項、第13條第4項，刑法第2條第1項、第11條前段
、修正前刑法第55條、第51條第5款、第7款、刑法第42條第3項
、第38條第1項第1款，中華民國96年罪犯減刑條例第2條第1項第
3款、第7條、第11條，判決如主文。
本案經檢察官繆卓然到庭執行職務。
中    華    民    國    97    年    2     月    25    日
                  刑事第十三庭審判長法  官  曾德水
                                    法  官  林婷立
                                    法  官  陳恆寬
以上正本證明與原本無異。
如不服本判決，應於收受送達後10日內向本院提出上訴書狀，其
未敘述上訴之理由者並得於提起上訴後10日內向本院補提理由書
（均須按他造當事人之人數附繕本）「切勿逕送上級法院」。
                                    書記官  黃家麟
中    華    民    國    98    年    3     月    3     日
附錄本案論罪科刑法條全文：
槍砲彈藥刀械管制條例第8條第4項：
未經許可，持有、寄藏或意圖販賣而陳列第一項所列槍枝者，處
三年以上十年以下有期徒刑，併科新臺幣七百萬元以下罰金。
槍砲彈藥刀械管制條例第12條第4項：
未經許可，持有、寄藏或意圖販賣而陳列子彈者，處五年以下有
期徒刑，併科新臺幣三百萬元以下罰金。
槍砲彈藥刀械管制條例第13條第4項：
未經許可，持有、寄藏或意圖販賣而陳列第一項所列零件者，處
六月以上五年以下有期徒刑，併科新臺幣三百萬元以下罰金。
附表一：扣案改造手槍部分
┌──┬───────────────────┬───┬───────┐
│編號│    改    造   手    槍               │數  量│  備      註  │
├──┼───────────────────┼───┼───────┤
│ 01 │仿ＦＮ廠1910型半自動手槍製造金屬玩具手│1支   │臺北縣板橋市東│
│    │槍換裝土造金屬槍管之8 釐米改造手槍（槍│      │興街19號查扣  │
│    │枝管制編號0000000000號）              │      │              │
├──┼───────────────────┼───┼───────┤
│ 02 │仿ＢＥＲＥＴＴＡ廠84型半自動手槍製造之│1支   │臺北縣板橋市金│
│    │玩具手槍換裝土造金屬槍管之8 釐米改造手│      │門街151 巷40弄│
│    │槍（槍枝管制編號0000000000號）        │      │10號查扣      │
├──┼───────────────────┼───┼───────┤
│ 03 │仿ＧＬＯＣＫ廠17型半自動手槍製造玩具手│1支   │同上          │
│    │槍換裝土造金屬槍管之改造手槍          │      │              │
│    │（槍枝管制編號0000000000號）          │      │              │
├──┼───────────────────┼───┼───────┤
│ 04 │仿ＧＬＯＣＫ廠27型半自動手槍製造玩具手│1支   │同上          │
│    │槍換裝土造金屬槍管之改造手槍          │      │              │
│    │（槍枝管制編號0000000000號）          │      │              │
└──┴───────────────────┴───┴───────┘
附表二：扣案之具有殺傷力子彈
┌──┬───────────────────┬───┬────────┐
│編號│    子                            彈  │數  量│備            註│
├──┼───────────────────┼───┼────────┤
│ 01 │土造金屬彈殼加裝直徑8.8mm～9.2mm金屬彈│23顆（│臺北縣板橋市金門│
│    │頭而成土造子彈                        │均因鑑│街151 巷40弄10號│
│    │                                      │驗試射│查扣            │
│    │                                      │而失子│                │
│    │                                      │彈效用│                │
│    │                                      │，起訴│                │
│    │                                      │書誤載│                │
│    │                                      │為25顆│                │
│    │                                      │）    │                │
├──┼───────────────────┼───┼────────┤
│ 02 │玩具金屬彈殼加裝直徑8.0mm～9.0mm金屬彈│1顆（ │同上            │
│    │頭而成之土造子彈                      │經鑑驗│                │
│    │                                      │試射而│                │
│    │                                      │失子彈│                │
│    │                                      │效用，│                │
│    │                                      │起訴書│                │
│    │                                      │誤載為│                │
│    │                                      │4顆） │                │
├──┼───────────────────┼───┼────────┤
│ 03 │土造金屬彈殼加裝直徑8.8 mm金屬彈頭而成│1顆（ │同上            │
│    │之土造子彈                            │經鑑驗│                │
│    │                                      │試射而│                │
│    │                                      │失子彈│                │
│    │                                      │效用）│                │
├──┼───────────────────┼───┼────────┤
│ 04 │口徑9mm之制式子彈                     │1顆（ │同上            │
│    │                                      │經鑑驗│                │
│    │                                      │試射而│                │
│    │                                      │失子彈│                │
│    │                                      │效用）│                │
├──┼───────────────────┼───┼────────┤
│ 05 │土造金屬彈殼加裝直徑7.9mm～8.1mm金屬彈│10顆（│同上            │
│    │頭而成之土造子彈                      │全數鑑│                │
│    │                                      │驗試射│                │
│    │                                      │而失子│                │
│    │                                      │彈效用│                │
│    │                                      │，起訴│                │
│    │                                      │書誤載│                │
│    │                                      │為13顆│                │
│    │                                      │）    │                │
├──┼───────────────────┼───┼────────┤
│ 06 │口徑7.65mm之制式子彈                  │2顆（ │同上            │
│    │                                      │其中1 │                │
│    │                                      │顆因鑑│                │
│    │                                      │驗試射│                │
│    │                                      │而失子│                │
│    │                                      │彈效用│                │
│    │                                      │；餘1 │                │
│    │                                      │顆結構│                │
│    │                                      │完整子│                │
│    │                                      │彈）  │                │
├──┼───────────────────┼───┼────────┤
│ 07 │土造金屬彈殼加裝直徑8.1mm～8.9mm金屬彈│3顆（ │臺北縣板橋市四川│
│    │頭而成之土造子彈                      │其中1 │路1 段57號12樓之│
│    │                                      │顆因鑑│6查扣           │
│    │                                      │驗試射│                │
│    │                                      │而失子│                │
│    │                                      │彈效用│                │
│    │                                      │，餘2 │                │
│    │                                      │顆結構│                │
│    │                                      │完整子│                │
│    │                                      │彈）  │                │
├──┼───────────────────┼───┼────────┤
│ 08 │12ＧＡＵＧＥ制式霰彈                  │2 顆，│臺北縣板橋市大明│
│    │                                      │結構完│街63巷1 弄20號之│
│    │                                      │整    │1查扣           │
└──┴───────────────────┴───┴────────┘
附表三：不具殺傷力之子彈
┌──┬───────────────────┬───┬────────┐
│編號│土        造          子            彈│數  量│備            註│
├──┼───────────────────┼───┼────────┤
│ 01 │土造金屬彈殼加裝直徑8.8mm～9.2mm金屬彈│2 顆（│臺北縣板橋市金門│
│    │頭而成土造子彈                        │全數鑑│街151 巷40弄10號│
│    │                                      │驗試射│查扣            │
│    │                                      │而失子│                │
│    │                                      │彈效用│                │
│    │                                      │）    │                │
├──┼───────────────────┼───┼────────┤
│ 02 │玩具金屬彈殼加裝直徑8.0mm～9.0mm金屬彈│4顆（ │同上            │
│    │頭而成之土造子彈                      │全數鑑│                │
│    │                                      │驗試射│                │
│    │                                      │而失子│                │
│    │                                      │彈效用│                │
│    │                                      │）    │                │
├──┼───────────────────┼───┼────────┤
│ 03 │土造金屬彈殼加裝直徑9.9 mm金屬彈頭而成│1顆（ │同上            │
│    │之土造子彈                            │全數鑑│                │
│    │                                      │驗試射│                │
│    │                                      │而失子│                │
│    │                                      │彈效用│                │
│    │                                      │）    │                │
├──┼───────────────────┼───┼────────┤
│ 04 │土造金屬彈殼加裝直徑7.9mm～8.1mm金屬彈│4顆（ │同上            │
│    │頭而成之土造子彈                      │均因鑑│                │
│    │                                      │驗試射│                │
│    │                                      │而失子│                │
│    │                                      │彈效用│                │
│    │                                      │）    │                │
├──┼───────────────────┼───┼────────┤
│ 05 │玩具金屬彈殼加裝直徑8.0 mm金屬彈頭而成│5顆（ │同上            │
│    │之土造子彈                            │全數鑑│                │
│    │                                      │驗試射│                │
│    │                                      │而失子│                │
│    │                                      │彈效用│                │
│    │                                      │）    │                │
├──┼───────────────────┼───┼────────┤
│ 06 │土造金屬彈殼加裝直徑7.5mm金屬彈頭而成 │2顆（ │同上            │
│    │之土造子彈                            │全數鑑│其中1 顆於臺北市│
│    │                                      │驗試射│政府警察局萬華分│
│    │                                      │而失子│局函送鑑定時試射│
│    │                                      │彈效用│；另1 顆係於原審│
│    │                                      │）    │再次囑託刑事警察│
│    │                                      │      │局鑑定時，併同附│
│    │                                      │      │表二第01欄直徑  │
│    │                                      │      │8.8 mm～9.2 mm子│
│    │                                      │      │彈試射鑑驗。    │
└──┴───────────────────┴───┴────────┘


司法院資訊處製作；財團法人民間司法改革基金會備份。
